臺灣高等法院臺南分院刑事判決　　　　 96年度上訴字第745號
上　訴　人
即　被　告　甲○○
　　　　　　　　　　　20號
上列上訴人因違反廢棄物清理法案件，不服臺灣嘉義地方法院96
年度訴字第417號中華民國96年5月31日第一審判決（起訴案號：
臺灣嘉義地方法院檢察署96年度撤緩偵字第49號），提起上訴，
本院判決如下：
    主  文
原判決撤銷。
甲○○未依嘉義市政府廢棄物清除許可證內容清除廢棄物，處有
期徒刑壹年。減為有期徒刑陸月，如易科罰金以新台幣壹仟元折
算壹日。
    事  實
一、甲○○受僱於金虹實業有限公司，從事於廢棄物清除業務，
    該公司並於民國94年6月28日經嘉義市政府核准以「送往焚
    化爐」之清除方式，核發94年嘉市廢清字第0940000003號廢
    棄物清除許可證，許可期限至96年12月31日。詎甲○○明知
    從事廢棄物清除，應依廢棄物清除文件內容清除廢棄物，於
    95年4月12日受不知情之黃安成委託，前往嘉義市○○路及
    公明路口、上海路及廣州街口以及雲林縣北港鎮市區某處等
    地，載運廢棄塑膠、玻璃及廢木材等廢棄物，竟於當日駕駛
    其所有，車牌號碼為068-SB號營業用大貨車，將受託處理之
    前開廢棄物，載送至嘉義縣民雄鄉牛稠溪溪底寮堤防OK+200
    處對面空地傾倒，而未依廢棄物清除許可證內容，將上開廢
    棄物送往焚化爐。嗣於同日中午12時57分許，甲○○於上址
    引火燃燒前開廢棄物，為警查獲，始知悉上情。
二、案經嘉義縣警察局民雄分局報告臺灣嘉義地方法院檢察署檢
    察官偵辦後，命被告向公益團體支付新臺幣5萬元，並書立
    悔過書1份後，為緩起訴處分，嗣因甲○○於前開緩起訴期
    間內即95年5月26日至96年5月25日間，再度違反廢棄物清理
    法案件，經該署檢察官撤銷原緩起訴處分，而另聲請簡易判
    決處刑。
    理  由
一、訊據被告甲○○雖矢口否認有何違反廢棄物清理法之犯行，
    然查前揭事實，業據被告於原審審理中自白不諱，復有嘉義
    縣環境保護局稽查工作紀錄表1份、嘉義市政府廢棄物清除
    許可證1紙、嘉義市政府營利事業登記證1份、車籍作業系統
    —查詢認可資料1份及照片3張附卷可稽。被告上開所辯，無
    非係事後卸責之詞，不足採信。本件事證明確，被告犯行可
    堪認定。
二、核被告所為，係違反廢棄物清理法第46條第4款後段之罪。
    公訴人固認被告基於廢棄物清除、處理之犯意，為上開行為
    ，而從事廢棄物之清除、處理工作，然按「清除」係指事業
    廢棄物之收集、運輸行為；「處理」係指以物理、化學、生
    物、熱處理或其他處理方法，改變其物理、化學、生物特性
    或成分，達成分離、減積、去毒、固化或穩定之中間處理，
    或指衛生掩埋、封閉掩埋、安定掩埋或海洋棄置事業廢棄物
    之最終處置，或指事業產生之事業廢棄物自行、販賣、轉讓
    或委託做為原料、材料、燃料、填土或其他經中央目的事業
    主管機關認定之再利用行為，此觀事業廢棄物貯存清除處理
    方法及設施標準第2條第2、3款甚明。被告從事廢棄物之載
    運，應屬清除行為，而不含處理行為，併此敘明。另公訴人
    起訴法條誤載為廢棄物清理法第46條第1項第4款，其中第1
    項實係誤載，亦併予敘明。
三、原審以被告違反廢棄物清理法之犯行，事證明確，予以論罪
    科刑，固非無見。惟查：原判決宣示後，中華民國九十六年
    罪犯減刑條例業經立法院於96年6月15日三讀通過，並自96
    年7月16日施行，原審未及引用該條例之規定，就被告之宣
    告刑予以減刑，自有未恰。雖被告上訴意旨，否認犯罪，固
    不足取，惟原判決既上開可議之處，自應由本院予以撤銷改
    判。爰審酌被告前於89年間即因違反廢棄物清理法案件，經
    臺灣嘉義地方法院判處有期徒刑1年10月，緩刑4年確定；復
    犯本案，經臺灣嘉義地方法院檢察署檢察官為緩起訴之處分
    ，竟於緩起訴處分期間95年5月26日至96年5月25日之期間，
    再因任意清除廢棄物，經臺灣嘉義地方法院96年度訴字第15
    8號判處有期徒刑1年2月後，經該署檢察官撤銷緩起訴處分
    ，足見被告經前緩刑宣告，再次給予緩起訴處分後，猶無改
    過遷善之心；兼衡其本案犯罪之動機、方式、對自然環境所
    生危害，暨被告犯罪後否認犯行，態度不佳等一切情狀，量
    處有期徒刑壹年，並依上開減刑條例之規定，減為有期徒刑
    陸月，如易科罰金以新台幣壹仟元折算壹日。
據上論結，應依刑事訴訟法第369條第1項前段、第364條、第299
條第1項前段，刑法第11條前段、第41條第1項前段，廢棄物清理
法第46條第4款，中華民國96年罪犯減刑條例第2條第1項第3款、
第7條、第9條，判決如主文。
本案經檢察官劉得鉦到庭執行職務。
中　　華　　民　　國　　96　　年　　8　　月　　21  　日
                  刑事第六庭  審判長法　官  蔡崇義
                                    法　官  董武全
                                    法　官  曾文欣
以上正本證明與原本無異。
如不服本判決，應於收受本判決後十日內向本院提出上訴書狀。
其未敘述上訴理由者並得於提起上訴後十日內向本院補提理由書
狀（均須按他造當事人之人數附繕本）「切勿逕送上級法院」。
　　　　　　　　　　　　　　　　　　書記官  李育儒
中　　華　　民　　國　　96　　年　　8 　　月　　22　　日
附錄法條：
廢棄物清理法第46條第4款
有下列情形之一者，處1年以上5年以下有期徒刑，得併科新臺幣
3百萬元以下罰金：
四、未依第41條第1項規定領有廢棄物清除、處理許可文件，從
    事廢棄物貯存、清除、處理，或未依廢棄物清除、處理許可
    文件內容貯存、清除、處理廢棄物。
